【裁判字號】    98,交抗,110
【裁判日期】    980406
【裁判案由】    聲明異議
【裁判全文】
臺灣高等法院高雄分院刑事裁定         98年度交抗字第110號
抗  告  人
即受處分人  甲○○○
上列抗告人因違反道路交通管理處罰條例事件聲明異議案件，不
服臺灣高雄地方法院中華民國98年1 月17日裁定（97年度交聲字
第2931號），提起抗告，本院裁定如下：
    主  文
抗告駁回。
    理  由
一、抗告意旨略以：交通部公路總局高雄區監理所前以抗告人即
    受處分人甲○○○（下稱抗告人）於民國97年7 月12日下午
    3 時29分許，駕駛9330-PB 號自用小客車行經高雄縣大寮鄉
    ○○路與文昌路有燈光號誌管制之交岔路口闖紅燈，經裁決
    罰鍰新台幣（下同）2 千700 元，但高雄縣大寮鄉○○路並
    未顯示與文昌路交岔，是原處分機關之裁決即有未合，原審
    裁定駁回抗告人之異議，尚有未當。
二、按汽車駕駛人，行經有燈光號誌管制之交岔路口闖紅燈者，
    處1 千800 元以上5 千400 元以下罰鍰，道路交通管理處罰
    條例第53條第1 項定有明文。經查，抗告人於民國97年7 月
    12日下午3 時29分許，駕駛9330-PB 號自用小客車（下稱系
    爭汽車），行經高雄縣大寮鄉○○路與文昌路交岔路口闖紅
    燈之事實，已經設於高雄縣大寮鄉○○路與文昌路口之闖紅
    燈自動照像設備攝影，並有照片在卷可稽 (見原審卷第4 頁
    ）。再高雄縣大寮鄉○○路與文昌路為交岔路，且該交岔路
    口設有闖紅燈自動照像設備之情，亦據高雄縣政府警察局98
    年3 月26日高縣警交字第0980011425號函附現場照片、闖紅
    燈自動照像設備照片及現場圖在卷足佐 (見本院卷）。至高
    雄縣大寮鄉○○路與文昌路交岔路口是否有明顯路標，係屬
    高雄縣政府之設置是否失當，尚不因此即謂光明路與文昌路
    並無交岔，抗告人抗告意旨，即屬無據。另高雄縣政府警察
    局舉發違反道路交通管理事件通知書上已載明違規時間「97
    年7 月12日15時29分」、違規地點「大寮鄉○○路與文昌路
    口」、違規事實「駕車行經有燈光號誌管制之交岔路口闖紅
    燈」及附有採證照片，並已送達抗告人收受，嗣據抗告人於
    97 年9月17日具狀向高雄縣政府警察局不服，此有高雄縣政
    府警察局舉發違反道路交通管理事件通知書（高縣警交字第
    NJ0000000 號）及抗告人97年9 月17日書狀在卷足憑（見本
    院卷），故原處分機關裁決書上之違規地點固僅記載「大寮
    鄉○○路與文」，但原處分機關裁決書上已載明「NJ000000
    0 號」、違規時間「97年7 月12日15時29分」、違規事實「
    駕車行經有燈光號誌管制之交岔路口闖紅燈」，自可認裁決
    內容應已明確。是原處分機關以抗告人於97年7 月12日15時
    29分駕車行經光明路與文昌路有燈光號誌管制之交岔路口闖
    紅燈，裁處抗告人罰鍰新台幣（下同）2 千700 元，於法核
    無不合。從而，原審裁定駁回抗告人之異議，尚無未當。抗
    告人之抗告，為無理由，應予駁回。
三、據上論結，應依道路交通案件處理辦法第26條、刑事訴訟法
    第412 條，裁定如主文。
中    華    民    國    98    年    4     月     6    日
                  刑事第八庭    審判長法  官  洪兆隆
                                      法  官  陳志銘
                                      法  官  郭玫利
以上正本證明與原本無異。
不得再抗告。
中    華    民    國    98    年    4     月     6    日
                                      書記官  楊茱宜


司法院資訊處製作；財團法人民間司法改革基金會備份。
